臺灣嘉義地方法院行政訴訟判決
110年度交字第79號
原      告  范永森  

被      告  交通部公路總局嘉義區監理所

法定代理人  黃萬益  
訴訟代理人  李文義  
上列當事人間交通裁決事件，原告不服被告民國110年11月18日
嘉監裁字第70-L00000000號裁決，提起行政訴訟，本院判決如下
：
    主      文
原告之訴駁回。
訴訟費用新臺幣捌佰元由原告負擔。
    事實及理由
一、本件係因原告違反道路交通管理處罰條例第53條第1項之規
    定，不服被告民國110年11月18日嘉監裁字第70-L00000000
    號裁決，提起行政訴訟，經核屬於行政訴訟法第237條之1第
    1第1款規定之交通裁決事件，自應依行政訴訟法第2編第3 
    章規定之交通裁決事件訴訟程序，爰依同法第237條之7規定
    ，不經言詞辯論，逕為判決，合先敘明。
二、事實概要：原告駕駛車牌號碼00-0000號自用小貨車（下稱
    系爭車輛），於110年10月20日上午11時01分許，行駛經過
    嘉義市南京東街與興美六路口（下稱系爭路口）時，經嘉義
    市政府警察局第一分局員警認其有「駕車行經有燈光號誌管
    制之交岔路口闖紅燈」之違規行為，遂以原告違反道路交通
    管理處罰條例第53條第1項為由，填具應到案日期為110年11
    月19日嘉市警交字第L00000000號舉發違反道路交通管理事
    件通知單（下稱系爭舉發通知單），移交被告處理。被告遂
    認原告有駕車行經有燈光號誌管制之交岔路口闖紅燈之違規
    事實，於110年11月18日以嘉監裁字第70-L00000000號裁決
    ，依據道路交通管理處罰條例第53條第1項、第63條第1項，
    裁處原告罰鍰新臺幣（下同）2,700元，並記違規點數3點（
    下稱原處分）。原告不服，提起本件行政訴訟。
三、原告起訴主張：
㈠、本件員警偽造證據：
１、原告收到監理所寄來闖紅燈之3張照片時間為2021年10月20日
    11時03分31秒、同日11時03分33秒、同日11時03分35秒。原
    告主張於上述時間未行經違規路口，並主張照片有偽造嫌疑
    。
２、就所提之系爭路口早餐店監視錄影畫面，可證明原告並未經
    過該路口。
３、又實際上之違規地點應在嘉義市民生南路485巷口與南京東街
    口，並非系爭路口，員警因為搞錯路口變造及偽造證據。
４、另外，我是搶黃燈，不是闖紅燈，員警說我闖兩個紅燈是不
    可能的。　　　　
㈡、並聲明：
１、原處分撤銷。
２、訴訟費用由被告負擔。
四、被告答辯則以：
㈠、本案原告於110年10月21日向被告提出陳述，經舉發機關嘉義
    市政府警察局第一分局110年11月1日嘉市警一交字第110007
    9596號函復表示，依法製單舉發並無違誤，並提供蒐證擷取
    照片3張。被告將查證結果答覆原告，原告起訴理由所稱監
    理所寄來3張照片，即為嘉義市政府警察局第一分局提供之3
    張蒐證擷取照片，先予敘明。
㈡、原告提起訴訟後，為重新審查全案，再函請舉發機關嘉義市
    政府警察局第一分局查證，該分局110年12月22日嘉市警一
    交字第1100081509號函復略以：「…9R-1416號自用小貨車，
    因未停等該路口紅燈號誌運作，即闖紅燈行駛，為巡邏警發
    現攔查停車受檢，並當場告知其違規行為，爰據以掣單舉發
    並無違誤…」，並提供員警密錄器影像。
㈢、另依交通部82年4月22日交路(82)字第009811號函：「…車輛
    面對圓形紅燈時仍逕予穿越路口至銜接路段，含左轉、直行
    、迴轉及右轉（依箭頭綠燈允許行駛者除外）即視為闖紅燈
    之行為」。檢視員警密錄器影像，影像時間2021/10/20 11:
    03:31起，員警駕駛機車沿興美六路至南京東街路口，此時
    興美六路方向號誌為綠燈，則南京東街方向號誌必為紅燈，
    原告駕駛系爭車輛行經系爭路口有闖越紅燈情事，員警見狀
    當場攔停掣單舉發，足證原告確有駕駛汽車闖紅燈之違規行
    為。本案舉發單記載違規時間110年10月20日11時01分，雖
    與影像時間有2分鐘之誤差，此為密錄器時間校準問題，並
    不影響原告闖紅燈違規事實之成立。本件違規過程之影像，
    其影像畫面連續，並無異狀，內容亦屬合理、正常，自無偽
    造或變造之疑。
㈣、並聲明：
１、原告之訴駁回。
２、訴訟費用由原告負擔。
五、本院之判斷：
㈠、本件應適用之法令：
１、道路交通管理處罰條例第53條第1項：汽車駕駛人，行經有燈
    光號誌管制之交岔路口闖紅燈者，處1,800元以上5,000元以
    下罰鍰。
２、道路交通管理處罰條例第63條第1項第3款：汽車駕駛人有下
    列各款所列條款之一者，除依原條款處罰鍰外，並予記點：
    三、有第43條、第53條或第53條之1情形之一者，各記違規
    點數3點。
３、車輛面對圓形紅燈表示禁止通行，不得超越停止線或進入路
    口，原告行為時道路交通標誌標線號誌設置規則第206條第5
    款第1目亦有明文。
㈡、本件如事實概要欄所載之事實，為兩造陳明在卷，並有系爭
    舉發通知單、原處分書暨送達證書、陳述單、嘉義市政府警
    察局第一分局110年11月1日嘉市警一交字第1100079596號函
    暨檢舉影像照片、嘉義市政府警察局第一分局110年12月22
    日嘉市警一交字第1100081509號函暨檢舉影片光碟1片及員
    警密錄器照片8張、GOOGLE 街景截圖1張（本院卷第13、15
    、85至93頁）等附卷可稽，自堪信為真。
㈢、原告主張其於上述期間並未經過該路段，故該檢舉照片係為
    偽造等語，經查：
１、原告當日所駕駛之系爭車輛為藍色車頭，白色貨櫃之車輛，
    當日員警攔停後由系爭車輛下來者為原告，此據原告所自陳
    （見本院卷第74頁），並有員警密錄器照片8張存卷可佐（
    見本院卷第15、85至93頁），此部分堪可認定。　　
２、經本院當庭勘驗員警密錄器影像，勘驗結果略以（見本院卷
    第74頁勘驗筆錄）：
⑴、畫面時間110年10月20日11：03：32，系爭車輛直行通過員警
    前方交叉路口，員警機車行向為綠燈。
⑵、畫面時間110年10月20日11：03：34，員警鳴按喇叭示意原告
    停車，原告停於路邊。
⑶、畫面時間110年10月20日11：03：40至11：09：28，員警告知
    原告闖紅燈，原告表示沒注意到，不好意思，我是辛苦人沒
    有錢，並多次向員警求情罰單開少一點，有多次要求員警開
    立紅燈右轉，不要開闖紅燈，員警表明要按照規定開，原告
    一直強調自己沒有注意看。員警開立舉發通知單後，請原告
    簽名確認。原告簽名。過程中原告有告知員警叫范永森，並
    有告之身分證字號。
⑷、畫面與聲音連續無中斷。　　　　
３、經本院當庭勘驗原告主張其所提出之路口便利商店監視錄影
    畫面，勘驗結果為：錄影時間為110年10月20日上午11時2分
    至上午11時5分2秒，該錄影連續未中斷，未見原告所駕駛之
    系爭車輛出現於畫面上，就畫面無法辨識為本件系爭路口，
    亦有本院勘驗筆錄1份存卷可查（見本院卷第74頁）。
４、原告主張員警密錄器之路口（即系爭路口）並非系爭路口，
    應為嘉義市民生南路485巷與南京東街交會處口（下稱民生
    南路485巷口），並提出民生南路485巷口與南京東街照片為
    證（見本院卷第95頁）。然觀之原告所提之照片，民生南路
    485巷口與南京東街為十字路口，與員警密錄器上之T字型路
    口顯有不同，再者，經查閱GOOGLE街景照片，並比對員警密
    錄器中之路口，員警密錄器中之路口為T字型路口，且街景
    照片旁有興美六路之路名，確為系爭路口，並非原告所述之
    民生南路485巷口與南京東街口，而證人及舉發員警孟繁文
    亦於本院調查時證稱：原告所述之民生南路485巷口，是十
    字路口，而系爭路口為T字型路口，密錄器這個路口是系爭
    路口沒錯，當時我騎乘機車是在系爭路口，不是在民生南路
    485巷口，民生南路485巷口是前一個路口等語（見本院卷第
    77至78頁）。是以，本件原告違規地點確為系爭路口，並非
    其所述之民生南路485巷口與南京東街。
５、原告前開所提出之早餐店監視錄影畫面，是系爭路口旁早餐
    店之監視錄影畫面，此有原告所提供之照片在卷可查（見本
    院卷第95頁），並主張其餘密錄器之11時3分並未通過系爭
    路口等語。但因原告經舉發闖越紅燈之時間為同日上午11時
    1分，有舉發通知單及裁決書各1份在卷足憑（見本院第13、
    41頁），若原告先通過該監視錄影畫面位置而至系爭路口，
    因原告於開始拍攝之11時2分業已闖越紅燈經員警攔查，當
    不可能於該監視錄影畫面開始時之11時2分拍攝到系爭車輛
    經過，而若原告係通過系爭路口後方才經過監視錄影畫面位
    置，證人攔查原告花費至少6分鐘，原告最早通過該路口之
    時間為當日11時7分後，亦不在原告所提出之範圍內。是原
    告所提出之監視錄影畫面內容，不得作為本件有利於其認定
    之證據。
６、又就證人密錄器畫面以觀，原告於通過系爭路口時，證人為
    其交叉行向，該行向為綠燈，則原告之行向為紅燈，且經證
    人於本院調查時證述屬實（見本院卷第76至77頁），且原告
    亦自陳密錄器上之車為其車輛，由車上走下來的是其本人等
    語（見本院卷第74頁）。足認原告於於通過系爭路口時，確
    係闖越系爭路口之紅燈燈號而通過，非如原告所述其通過時
    是黃燈。另本件舉發時間與違規時間記載均為同日上午11時
    1分，然員警之密錄器為同日上午11時3分30秒左右開始錄影
    ，兩者間有所差異，然經證人於本院調查時證述：我於開立
    舉發通知單前有看手錶確認過時間，密錄器時間與實際時間
    有所差異是因為我密錄器沒有校正時間等語，原告確實是在
    該時闖越紅燈等語（見本院卷第76頁）。是以，前開密錄器
    之時間與原告闖越紅燈之時間有所誤差是因未校正所產生，
    證人既有於開立舉發通知單之時確認時間，本件原告闖越紅
    燈之時間確為11時1分無疑。且就密錄器畫面以觀，證人舉
    發闖越紅燈之行為即為密錄器內原告該次闖越紅燈之行為，
    且原告於原處分開立之時業已收受該照片，是原告主張其並
    未於密錄器所示時間闖越紅燈，是其為規避密錄器顯示之該
    次闖越紅燈罰則所為之主張，難認可採。
７、原告主張舉發通知單上記載之違規事實為南京東街往興美六
    路口，就舉發通知單觀之，表示其車輛尚未到達興美六路，
    怎麼可能會闖越興美六路的紅燈，所以舉發事實有誤。雖系
    爭舉發通知單違規事實欄確係記載南京東街「往」興美六路
    南向北，此有系爭舉發通知單1份在卷可查（見本院卷第41
    頁），但該舉發通知單亦同時記載闖紅燈。況舉發通知單為
    促使被告對原告審查是否有交通違規之程序，實際上之原告
    違規事實地點，仍以原處分為準。而原處分認定原告違規並
    記載之違規地點為南京東街「與」興美六路口（見本院卷第
    15頁），且證人亦於本院調查時證述：原告是沿南京東街往
    興美六路口，闖越這兩個路口的紅燈等語（見本院卷第78頁
    ），是可認原告確有闖越系爭路口之紅燈，前開記載當不能
    作為有利原告之認定。　　
六、綜上所述，原告上開主張並不可採，原處分認原告於上揭時
    、地駕駛系爭車輛行經有燈光號誌管制之交岔路口闖紅燈之
    違規行為，依道路交通管理處罰條例第53條第1項、第63條
    第1項、第53條第1項及違反道路交通管理事件統一裁準表規
    定，裁處原告罰鍰2,700元，並記違規點數3點，於法並無違
    誤。原告訴請撤銷原處分為無理由，應予駁回。
七、本件第一審裁判費為800元（裁判費300元+證人日費500元＝8
    00元），應由敗訴之原告負擔，爰確定第一審訴訟費用額如
    主文第2項所示。
八、據上論結，本件原告之訴為無理由，依行政訴訟法第98條第
    1項前段、第236條、第237條之7、第237條之8第1項、第237
    條之9第1項，判決如主文。
中　　華　　民　　國　　111 　年　　1 　　月　　27　　日
                  行政訴訟庭  法  官  唐一强
上為正本係照原本作成。
如不服本判決，應於判決送達後20日內，向本院提出上訴狀並表
明上訴理由（原判決所違背之法令及其具體內容或依訴訟資料可
認為原判決有違背法令之具體事實），其未載明上訴理由者，應
於提出上訴後20日內向本院補提理由書（上訴狀及上訴理由書均
須按他造人數附繕本，如未按期補提上訴理由書，則逕予駁回上
訴），並應繳納上訴裁判費新臺幣750元。
中　　華　　民　　國　　111 　年　　1 　　月　　27　　日
                              書記官  黃妍爾